【裁判字號】    99,易,105
【裁判日期】    991229
【裁判案由】    恐嚇等
【裁判全文】
臺灣澎湖地方法院刑事判決               99年度易字第105號
公  訴  人  臺灣澎湖地方法院檢察署檢察官
被      告  鄭來得
上列被告因恐嚇等案件，經檢察官提起公訴（99年度偵字第723
號），本院判決如下：
    主    文
鄭來得犯恐嚇危害安全罪，處拘役伍拾日，如易科罰金，以新臺
幣壹仟元折算壹日。
    事    實
一、鄭來得因傾倒廢棄物遭澎湖縣白沙鄉鳥嶼村村長魏錫銘阻止
    ，心生不滿，竟於民國99年7月23日下午4時5分許，在屬於
    不特定人得以共見共聞場合之鳥嶼村「福德宮」前補網場，
    基於公然侮辱及恐嚇之故意，當眾以「幹你娘雞巴」辱罵魏
    錫銘，並恫稱：「要讓你死的很難看」等語，使魏錫銘心生
    畏懼，致生危害於安全。
二、案經魏錫銘訴由澎湖縣政府警察局白沙分局報請臺灣澎湖地
    方法院檢察署檢察官偵查起訴。
    理    由
一、按被告以外之人於審判外之言詞或書面陳述，除法律有規定
    者外，不得作為證據；又被告以外之人於審判外之陳述，雖
    不符合同法第159條之1至第159條之4之規定，但經當事人於
    審判程序同意作為證據，法院審酌該言詞陳述或書面陳述作
    成時之情況，認為適當者，亦得為證據。當事人、代理人或
    辯護人於法院調查證據時，知有第159條第1項不得為證據之
    情形，而未於言詞辯論終結前聲明異議者，視為有前項之同
    意，刑事訴訟法第159條第1項及第159條之5分別定有明文。
    查證人林總大、石文泰、鄭安宗、魏禾洋、魏文賢等人於審
    判外之陳述，雖屬傳聞證據，惟當事人均不爭執，且未於言
    詞辯論終結前聲明異議，本院審酌上開證據資料製作時之情
    況，尚無違法不當之瑕疵，亦認為以之作為證據應屬適當，
    揆諸前開規定，認均有證據能力。
二、被告鄭來得固坦承於前揭時、地與告訴人發生爭執，惟矢口
    否認上開犯行，辯稱：是告訴人先罵伊，伊才對告訴人說「
    現在你有官司，要換你死的很難看」，並未對告訴人辱罵三
    字經云云。經查：被告於偵查中自陳：「當天是我問魏錫銘
    為何包商可以丟垃圾，我本地人不可以，魏錫銘就罵我幹你
    娘，你有本事就請怪手來挖垃圾，我才回罵他相同的話，並
    說你當初選舉時說要讓我死的很難看，現在你有官司，換你
    死的很難看」（偵查卷第27頁），堪認被告於上開時地，確
    有對告訴人稱三字經、死的很難看等語。又當時在場之證人
    林總大、石文泰、鄭安宗、魏禾洋、魏文賢等人亦均證稱：
    看到被告騎著機車到現場，對魏錫銘罵三字經，說魏錫銘囂
    張，並說要讓魏錫銘死的很難看，被告是用手指著魏錫銘辱
    罵，兩人距離不到1公尺等語，核與告訴人指述之情節相符
    ，亦徵諸被告確有上開恐嚇、公然侮辱之行為。另本件係被
    告騎機車尋至告訴人所在處所，且前述證人亦未聽聞告訴人
    有挑釁之言語，可見係被告主動引起爭端。是故，被告所辯
    ，無非為事後卸責之詞，不足採信。本件事證明確，應依法
    論科。
三、核被告鄭來得所為，係犯刑法第305條之恐嚇危害安全罪、
    第309條第1項之公然侮辱罪。被告以一行為觸犯上開二罪名
    ，為想像競合犯，應從重之恐嚇危害安全罪處斷。爰審酌被
    告僅因細故對告訴人心生不滿，竟不思以理性途徑解決，輕
    率公然辱罵、恐嚇告訴人，所為實不足取，及被告犯後仍飾
    詞否認，並無悔意等一切情狀，量處如主文所示之刑，並諭
    知易科罰金之折算標準，以資懲儆。
據上論斷，應依刑事訴訟法第299條第1項前段，刑法第305條、
第309條第1項、第55條、第41條第1項前段，刑法施行法第1條之
1，判決如主文。
本案經檢察官李頲翰到庭執行職務。
中    華    民    國    99    年    12    月    29    日
                        刑事庭  法  官  李宛玲
以上正本證明與原本無異。
如不服本判決應於收受判決後10日內向本院提出上訴書狀，並應
敘述具體理由；其未敘述上訴理由者，應於上訴期間屆滿後20日
內向本院補提理由書(均須按他造當事人之人數附繕本)「切勿逕
送上級法院」。
中    華    民    國    99    年    12    月    29    日
                                書記官  劉竹苞
附錄本件判決論罪科刑法條：
刑法第305條：
以加害生命、身體、自由、名譽、財產之事，恐嚇他人致生危害
於安全者，處 2 年以下有期徒刑、拘役或 3 百元以下罰金。
刑法第309條第1項：
公然侮辱人者，處拘役或 3 百元以下罰金。

司法院資訊處製作；財團法人民間司法改革基金會備份。
